【裁判字號】    97,上訴,4941
【裁判日期】    971124
【裁判案由】    毒品危害防制條例
【裁判全文】
臺灣高等法院刑事判決                97年度上訴字第4941號
上  訴  人
即  被  告  甲○○
                    號3樓
                  （現另案於臺灣臺北監獄臺北分監執行中）
上列上訴人因毒品危害防制條例案件，不服臺灣臺北地方法院97
年度訴字第1505號，中華民國97 年10月3日第一審判決（起訴案
號：臺灣臺北地方法院97年度毒偵字第2302號），提起上訴，本
院判決如下：
    主  文
上訴駁回。
    事實及理由
一、依刑事訴訟法第350條、第361條、第362條、第367條規定，
    不服地方法院之第一審判決而上訴者，須提出上訴書狀，並
    應敘明具體理由，為上訴必備之程式；其所提出之書狀未敘
    述上訴理由，或僅曾以言詞陳述上訴理由者，均應於上述期
    間屆滿後20日內補提理由書於第一審法院。第一審法院經形
    式審查，認逾期未補提上訴理由者，應定期間先命補正；逾
    期未補正者，為上訴不合法律上之程式，應以裁定駁回。倘
    已提出上訴理由，但所提非屬具體理由者，則由第二審法院
    以上訴不合法律上之程式，判決駁回。而所謂具體理由，必
    係依據卷內既有訴訟資料或提出新事證，指摘或表明第一審
    判決有何採證認事、用法或量刑等足以影響判決本旨之不當
    或違法，而構成應予撤銷之具體事由，始克當之（例如：依
    憑證據法則具體指出所採證據何以不據證據能力，或依憑卷
    證資料，明確指出所為證據證明力之判斷如何違背經驗、論
    理法則）；倘僅泛言原判決認定事實錯誤、違背法令、量刑
    失之過重或輕微，而未依上揭意旨指出具體事由，或形式上
    雖已指出具體事由，然該事由縱使屬實，亦不足以認為原判
    決有何不當或違法者（例如：對不具有調查必要性之證據，
    法院未依聲請調查亦未說明理由，或援用證據不當，但除去
    該證據仍應為同一事實之認定），皆難謂係具體理由，俾與
    第二審上訴制度旨在請求第二審法院撤銷、變更第一審不當
    或違法之判決，以實現個案救濟之立法目的相契合，並節制
    濫行上訴（參照最高法院97年度台上字第892 號刑事判決意
    旨）。
二、本件被告不服原審判決，提起上訴，其於民國（下同）97年
    10月15日提出上訴狀，97年11月7 日提出上訴理由狀稱：「
    被告前並無吸食第一級毒品之前科，故地院所判尚嫌過重」
    云云。
三、查原審判決係認定：「(一)被告前於85年間因違反麻醉藥品管
    理條例案件，分別經臺灣板橋地方法院於86年2 月27日以86
    年度易字第217號判處有期徒刑7月確定，及臺灣高等法院以
    87年度上訴字第2642號判處有期徒刑3年4月，上訴後經最高
    法院於87年11月11日以87年度台上字第3838號駁回上訴確定
    。二罪嗣經合併定應執行有期徒刑3年8月。入監執行後，於
    89年5月8日獲准假釋出監並付保護管束。但被告於假釋期間
    之89年間，又因違反廢棄物清理法案件，經臺灣臺北地方法
    院於97年10月23日以90年度訴字第1142號判處有期徒刑1 年
    4 月確定。其前開假釋並遭撤銷。(二)被告另於89年間因犯施
    用毒品罪，經臺灣板橋地方法院以89年度毒聲字第7274號裁
    定送觀察勒戒後，認其有繼續施用毒品傾向，該院再以90年
    度毒聲字第1222號裁定送強制戒治，於90年8 月24日獲准停
    止戒治付保護管束。入監執行前開科刑及殘刑2年2月30日，
    嗣於93年9月3日再次獲准假釋出監。其前開停止戒治後所餘
    戒治期間，於91年3 月21日期滿未被撤銷視為執行完畢，由
    臺灣板橋地方法院檢察署檢察官於91年5 月15日以91年度戒
    毒偵字第253 號為不起訴處分確定。另其前開科刑及殘刑亦
    於94年2月1日縮短刑期期滿未被撤銷視為執行完畢。(三)被告
    復於94年間因犯竊盜罪，經臺灣板橋地方法院以94年度易字
    第692 號判處有期徒刑1年6月，提起上訴後，臺灣高等法院
    於95年3月28日以95年度上易字第526號駁回上訴確定。以及
    於同年間再犯施用毒品罪，經臺灣臺北地方法院於95年1 月
    23日以94年度易字第1099號判處有期徒刑6 月確定。適逢中
    華民國九十六年罪犯減刑條例通過並施行，其所受上開科刑
    分別減為有期徒刑9月、3月，並合併定應執行有期徒刑11月
    又15日確定，於96年7 月16日視為執行完畢。(四)被告再於97
    年間犯竊盜罪，經臺灣板橋地方法院於95年5 月22日以97年
    度簡字第3191號判處有期徒刑4 月確定（現執行中，不構成
    累犯）。復於97年2 月間因犯施用毒品罪，經臺灣臺北地方
    法院院以97年度訴字第677 號分別判處有期徒刑7月、6月，
    並合併定應執行有期徒刑1 年。提起上訴後，臺灣高等法院
    於97年8 月19日以97年度上訴字第3303號駁回上訴確定。以
    及於97年3月30日犯施用毒品罪，經本院以97年度訴字第957
    號分別判處有期徒刑7月、6 月，並合併定應執行有期徒刑1
    年; 復於97年5 月間犯竊盜、妨害自由罪，經臺灣臺北地方
    法院院以97年度簡字第2229號分別判處有期徒刑4月、3月，
    合併定應執行有期徒刑6 月確定（以上不構成累犯）。被告
    竟仍不知悔改，明知海洛因及甲基安非他命分別係毒品危害
    防制條例第2條第2項第1款、第2款所定之第一級、第二級毒
    品，依法均不得施用、持有，竟基於施用第一級毒品海洛因
    及第二級毒品甲基安非他命之犯意，於97年3 月20日晚間某
    時許，在其位於臺北市萬華區○○○路○段100巷13弄2號3樓
    居所，以將二種毒品混合後，以吸食器一起燒烤後，吸食氣
    體之方式，同時施用第一級毒品海洛因及第二級毒品甲基安
    非他命1 次。吸食器已於用畢後丟棄而不存在。嗣為警於同
    年月21日16時許，在臺北縣中和市○○街23號1 樓因竊盜案
    為警逮捕，經其同意於同日19時5 分許採尿送驗後，始悉上
    情等情。以被告所為，係犯毒品危害防制條例第10條第1 項
    、第2 項之施用第一級毒品海洛因罪、施用第二級毒品甲基
    安非他命罪。其施用第一級毒品海洛因、第二級毒品甲基安
    非他命前及施用毒品時非法持有第一級毒品海洛因、第二級
    毒品安非他命之低度行為，為其施用之高度行為所吸收，均
    不另論罪。又被告係以混合燒烤之方式，同時施用第一級毒
    品海洛因及第二級毒品甲基安非他命，而以一行為觸犯數罪
    名，為想像競合犯，應依刑法第55條之規定，從一重之施用
    第一級毒品之一罪處斷。被告有如事實欄所載之前科及執行
    情形，此有臺灣高等法院被告前案紀錄表在卷可稽。其於受
    有期徒刑之執行完畢後5 年內再犯本件有期徒刑以上之罪，
    為累犯，應依刑法第47條第1 項規定加重其刑。」原審判決
    並詳載其審酌科刑之一切情狀之理由稱：「爰審酌被告有如
    事實欄(一)及(二)所載之前科外，其另有多件如事實欄(三)所載之
    前科尚待執行，其素行不佳，且尚有多次施用毒品案件審理
    中，顯見其戒毒意志不堅，並考量施用毒品乃自戕行為，所
    生危害非鉅，暨被告坦承犯行之犯後態度等一切情狀，量處
    有期徒刑拾月」（原審判決第4頁至第5頁），故原審判決已
    就量刑刑度詳為審酌並明其理由，原審判決認事用法，核
    無違誤，量刑亦屬妥適，被告上訴意旨僅空泛指稱：「被告
    前並無吸食第一級毒品之前科，故地院所判尚嫌過重」云云
    。惟被告確有原判決事實欄所載之前科，有臺灣高等法院被
    告前案紀錄表在卷可稽，被告上訴意旨，尚不足以認為原審
    判決有何不當或違法，亦不足以影響原審判決量刑刑度之本
    旨，核非上開法條規定之上訴應敘述之具體理由，此外，被
    告復未具體指摘原審判決關於認定事實、適用法律及量刑等
    事項，究竟有何違法或不當之具體情形。揆諸上開說明，本
    件上訴未敘述具體理由及不合法律上之程式，應予駁回，並
    不經言詞辯論為之。
據上論斷，應依刑事訴訟法第367條前段、第372條，判決如主文
。
中    華    民    國    97    年    11    月    24    日
                  刑事第三庭  審判長法  官  蔡秀雄
                                    法  官  謝靜恒
                                    法  官  許文章
以上正本證明與原本無異。
如不服本判決，應於收受送達後10日內向本院提出上訴書狀，其
未敘述上訴之理由者並得於提起上訴後10日內向本院補提理由書
（均須按他造當事人之人數附繕本）「切勿逕送上級法院」。
                                    書記官  蔡慧娟
中    華    民    國    97    年    11    月    24    日
附錄：本案論罪科刑法條全文
毒品危害防制條例第10條
施用第一級毒品者，處 6 月以上 5 年以下有期徒刑。
施用第二級毒品者，處 3 年以下有期徒刑。


司法院資訊處製作；財團法人民間司法改革基金會備份。
